【裁判字號】    91,訴,1225
【裁判日期】    920123
【裁判案由】    殺人未遂等
【裁判全文】
臺灣臺南地方法院刑事判決                        九十一年度訴字第一二二五號
    公  訴  人  臺灣台南地方法院檢察署檢察官
    被      告  乙○○  男  二.
    指定辯護人  本院公設辯護人甲○○
右列被告因殺人未遂等案件，經檢察官提起公訴（九十一年度偵字第九五八三、一一
一六六號），本院判決如左：
    主  文
乙○○未經許可，持有其他可發射子彈具殺傷力之手槍，處有期徒刑貳年。併科罰金
新臺幣拾萬元，罰金如易服勞役，以新台幣玖佰元即銀元參佰元折算壹日。改造之手
槍壹把（含彈夾、槍枝管制編號000000000號）、彈殼貳個與彈頭壹個均沒
收；又殺人未遂，處有期徒刑陸年。應執行有期徒刑柒年，併科罰金新臺幣拾萬元，
罰金如易服勞役，以新台幣玖佰元即銀元參佰元折算壹日。改造之手槍壹把（含彈夾
、槍枝管制編號000000000號）、彈殼貳個與彈頭壹個均沒收。
    事  實
一、乙○○於民國（下同）九十一年二月間某日，在台南市○○路水萍塭公園，向姓
    名年籍不詳之男子購得具有殺傷力仿ＣＯＬＴ廠半自動手槍換裝土造金屬槍管及
    土造金屬滑套改造手槍一枝（含彈匣一個）、土造子彈五顆，即未經許可予以持
    有，並至台南市南萣橋下試射子彈三顆後，其餘則攜回台南市○區○○路二六六
    巷十八號之住處收藏持有之。嗣於同年六月十六日凌晨一時三十分許，乙○○得
    知其友人杜源榮在台南市○區○○路一段一一一號美的旋律ＫＴＶ店內遭人毆打
    ，即回住處取出上開槍、彈，搭乘陳志傑所駕駛自小客車前往尋仇，於同日凌晨
    二時許至美的旋律ＫＴＶ店前，杜源榮之友人林世祥向乙○○指稱在店前之人群
    即是毆打杜源榮之人，乙○○竟基於殺人故意，持槍下車向人群中之丙○○右頸
    部射擊一槍，子彈貫穿後卡在左鎖骨內，丙○○不支倒地，乙○○復趨前以腳踢
    其頭部稱：「你又囂張吧！」才離去，而丙○○經緊急送醫救治始倖免於難。嗣
    於九十一年九月十日十六時五十分許，經警持檢察官簽發之拘票，在台中市○○
    路○段六十號二樓之一，將乙○○拘提到案，並經其同意，至台南市○○路二六
    六巷十八號住處查獲並扣得上開手槍一支（含彈匣一個）、子彈一顆（已試射成
    彈殼及彈頭︶、彈殼一個。
二、案經被害人丙○○訴由台南市警察局第一分局報告臺灣台南地方法院檢察署檢察
官偵查起訴。
    理  由
一、訊據被告乙○○固坦承於右揭時地未經許可持有前開槍彈及開槍射傷被害人丙○
    ○等情，但均否認有殺人未遂之犯意，辯稱：我不認識丙○○，當天距離很遠，
    我朋友告訴我說打他的人在那邊，我就朝那邊的地上開了一槍，我也不知道有打
    到人；我有意要開槍打人之意思，我開完槍沒有過去打被害人云云。
    惟查，
   （一）右揭殺人未遂之事實，業據告訴人丙○○在警詢及偵查中指訴綦詳，且告
         訴人於當日至國立成功大學醫學院附設醫院接受診治，其頸部受有槍傷，
         並於翌日開刀取出彈頭，有國立成功大學醫學院附設醫院出具之診斷證明
         書一紙在卷可稽。又在場證人洪嘉均、徐昌煒於偵查中證稱：當時見一名
         極似乙○○之男子持槍朝丙○○射擊；在場證人彭榮欽亦證稱：乙○○即
         為射擊丙○○之人等語。是以被告確有持槍射擊告訴人之事實至明。
         被告雖辯稱無殺人之故意，但被告於本院法官受理聲請羈押案件訊問時，
         經法官當庭勘驗其開槍之手勢約呈八十度至九十度之角度，記明在卷，顯
         見被告當時係以射擊人體為目的，其所辯是朝地上射擊云云，不足採信；
         且被告自承早知該手槍可擊發，具有殺傷力，而槍擊時被告與告訴人洪嘉
         謙之距離僅十至十五公尺，在此種近距離持手槍朝告訴人之頸部射擊，顯
         見被告能預見其射擊行為足以使告訴人死亡，被告有殺人之故意已明。另
         被告又辯稱伊不知道有打到人云云，然據告訴人及在場證人洪嘉均、彭榮
         欽均證稱丙○○倒地後乙○○曾以腳踢其頭部稱：「你又囂張吧！」才離
         去，足見被告當時確知其已射中告訴人之事實，。益足證被告確有殺人故
         意。被告所辯，無非飾卸之詞，洵無足採。
 （二）、被告右揭違反槍砲彈藥刀械管制條例之事實，業據被告坦承不諱。而前開
         扣案槍、彈經送內政部警政署刑事警察局鑑驗結果，認該手槍︵槍枝管制
         編號0000000000︶係仿ＣＯＬＴ廠半自動玩具手槍換裝土製金
         屬槍管及土造金屬滑套改造而成之改造手槍，機械性能良好，認具殺傷力
         ；送鑑子彈一顆（經試射），係土造子彈，具直徑９‧９ＭＭ之土造金屬
         彈頭，經試射，可擊發，認具殺傷力，有內政部警政署刑事警察局九十一
         年十月一日刑鑑字第０九一０二五五０七一號槍彈鑑定書一份附卷可稽，
         被告自白與事實相符。
 （三）、綜上所述，被告乙○○所辯，無非均係卸責之詞，均不足採。此外，復有
         仿ＣＯＬＴ廠半自動改造手槍一支及子彈一顆（已試射）、彈殼一枚等扣
         案可稽，被告罪證明確，犯行應予認定。
二、核被告所為係犯槍砲彈藥刀械管制條例第十一條第四項之未經許可持有可發射子
    彈具殺傷力之其他槍砲罪、同條例第十二條第四項之未經許可持有子彈罪。刑法
    第二百七十一條第二項、第一項之殺人未遂罪。其已著手於殺人行為之實行而未
    生死亡之結果，為未遂犯，依刑法第二十六條前段之規定，減輕其等刑。其一持
    有行為同時未經許可，持有改造手槍、子彈，係想像競合犯，應從一重之未經許
    可，持有其他具殺傷力之手槍罪處斷。又其於本件殺人之前即已獨自持有前開槍
    彈甚久，顯非為本件殺人始持有。故其所犯上開殺人未遂罪及未經許可，持有其
    他具殺傷力之手槍罪間，應予分論併罰。爰審酌被告犯罪之動機、目的、手段、
    嚴重危害社會治安，犯罪後又均否認犯行，尚無悔意及迄未與被害人達成民可賠
    償和解等一切情狀，量處如主文所示之刑並定其執行刑及罰金易服勞役之折算標
    準。又扣案之改造手槍一支（含彈夾）係違禁物，不論屬於犯人與否，均應宣告
    沒收。而扣案之彈殼一枚與另扣案試射所留之彈殼與彈頭各一枚，雖現已非違禁
    物，但係供犯殺人罪所用之物，且均係被告所有，業據其自承，故亦均應宣告沒
    收。
據上論斷，應依刑事訴訟法第二百九十九條第一項前段、槍彈藥刀械管制條例第七條
第四項、第十二條第四項，刑法第十一條前段、第二百七十一條第一項、第二項、第
二十六條前段、第五十五條、第四十二條第二項、第三十八條第一項第一款、第二款
，罰金罰鍰提高標準條例第二條，現行法規所定貨幣單位折算新臺幣條例第二條，判
決如主文。
中      華      民      國    九十二      年    一      月    二十三    日
                              臺灣臺南地方法院刑事第一庭
                                      法  官  朱中和
右正本證明與原本無異。
如不服本判決，應於判決送達後十日內，向本院提出上訴狀（須附繕本）。
                                      書記官  陳著振
中      華      民      國    九十二      年    一      月    二十四    日
附錄本案論罪科刑法條全文：
刑法第二百七十一條第一項、第二項：
殺人者，處死刑、無期徒刑或十年以上有期徒刑。
前項之未遂犯罰之。
槍砲彈藥刀械管制條例第七條第四項：
未經許可，持有、寄藏或意圖販賣而陳列第一項所列槍砲、彈藥者，處五年以上有期
徒刑，併科新台幣一千萬元以下罰金。
槍砲彈藥刀械管制條例第十二條第四項：
未經許可，持有、寄藏或意圖販賣而陳列子彈者，處五年以下有期徒刑，併科新台幣
三百萬元以下罰金。


司法院資訊處製作；財團法人民間司法改革基金會備份。
